Minutes et répertoires du notaire Pierre GAUDION, 8 mai 1656 - 16 juillet 1685 (étude XIX)
Archives nationales
- Minutes de Pierre GAUDION, 1656 - 16 juillet 1685; MC/ET/XIX/465 - MC/ET/XIX/530
  - Minutes. 1684, août - décembre, août - décembre 1684; MC/ET/XIX/526
    - BAPTÊME (actes de) Gaudion § Acte de baptême de Jean-Antoine CHEFDEVILLE, fils de Jean CHEFDEVILLE, maître chapelier et de Jeanne OLIM, son épouse. Parrain, Antoine SADOC, banquier, marraine: Elisabeth CHEFDEVILLE, épouse de Jean LE CAMUS, proc. au Châtelet, baptisé le 25 avril 1659 paroisse Saint-Jean-en-Grève. (Extrait annexé à une ratification du 12 août 1684.), MC/ET/XIX/526
      acte d'état civil
    - CHEFDEVILLE (famille) extrait de baptême: § Ratification contenant un extrait d'acte de baptême de: -Jean Antoine CHEFDEVILLE, fils de Jean CHEFDEVILLE, maître chapelier et de Jeanne OLIM -Parrain: Antoine SADOC, banquier -Marraine: Elisabeth CHEFDEVILLE, épouse de Jean LE CAMUS, proc. au Châtelet. Baptisé le 25 avril 1659 à la paroisse Saint-Jean-en-Grève., 12 août 1684; MC/ET/XIX/526
      ratification
    - Inventaire après décès d'Eloi Elie, marchand libraire, rue Saint-Jacques, à la requête de Jeanne Rondeau, sa femme., 9 décembre 1684; MC/ET/XIX/526
      Libraires et métiers du livre, XVIIe-XVIIIe siècles (165 actes), par Claire Béchu, 1986-1996 (fichier papier entièrement dématérialisé; voir contexte dans le Plan d’orientation général - Notaires de Paris, guides thématiques du Minutier).
      Date de création de la notice: 2007
      inventaire après décès; Saint-Jacques (rue); Elie, Eloi; Rondeau, Jeanne; libraire
    - SAINT-ANTOINE (Couvent de) § Titre nouvel par le R.P. LANGERON, supérieur de l'ordre et Couvent de SAINT-ANTOINE, aux chantres et chanoines de l'église Saint-Maur-des-Fossés., 30 décembre 1684; MC/ET/XIX/526
      titre nouvel; Saint-Antoine, Couvent de
  - Minutes. 1685, janvier - 16 juillet, janvier - 16 juillet 1685; MC/ET/XIX/527
    - ASSOMPTION NOTRE-DAME (Religieuses du couvent de l') rue Saint Honoré, anciennement appelées 'AUDRIETTES'. § Quittance, 11 septembre 1684; MC/ET/XIX/527
    - FOUQUET (Louis-Nicolas) Comte de VAUX, vicomte de MELUN § Foi et hommage par Louis-Nicolas FOUQUET à Jean-Edouard POUSSEMOTTE de l'ESTOILLE, comte de GRAVILLE., 3 février 1685; MC/ET/XIX/527
      Fouquet, Louis-Nicolas
    - CLARISSES (Religieuses du couvent de l'ordre de Sainte-Claire de la Nativité de Jésus établi rue des Francs-Bourgeois. § Rachat fait aux Religieuses du couvent de l'ordre de Sainte-Claire de la Nativité de Jésus établi rue des Francs-Bourgeois CLARISSES; Réduction de rente; Procuration; Constitution viagère pour une religieuse novice, 11 février, 16 avril, 2 mai et 5 juillet 1685., 11 février 1685 - 5 juillet 1685; MC/ET/XIX/527
      acte de vente; procuration; Francs-Bourgeois (rue des)
    - JACOBINS (Noviciat du couvent des) § Quittance de rachat., 15 mai 1685; MC/ET/XIX/527
      quittance; Jacobins, Noviciat du couvent des
    - CHAMPEAUX (église collégiale Saint-Martin de) § Procuration, 11 juillet 1685; MC/ET/XIX/527
      procuration; Champeaux (Seine-et-Marne)
  - Brevets. 1672 - 1682, MC/ET/XIX/528
    brevet notarié
  - Brevets. 1656 - 1678, MC/ET/XIX/529
    - MAZARIN (Armand-Charles, duc de) § Compromis entre Jean RUZE d'EFFIAT, abbé de abbayes de Trois-Fontaines et de Saint-Sernin et Armand-Charles, duc de MAZARIN; Sentence arbitrale., 14 septembre 1684 - 13 octobre 1684; MC/ET/XIX/529
    - RUZÉ d'EFFIAT (Jean) abbé des Trois-Fontaines et de Saint-Sernin. § Compromis entre Jean RUZÉ d'EFFIAT et Armand-Charles, duc de MAZARIN.; Sentence arbitrale entre les mêmes., 14 septembre 1684 - 13 octobre 1684; MC/ET/XIX/529
  - Brevets. 1656 - 1665, MC/ET/XIX/530